Inventaris van het archief van de Technische Hogeschool te Delft: Afdeling Mijnbouwkunde, 1899-1971
Nationaal Archief, Den Haag
Technische Hogeschool Delft: Afdeling Mijnbouwkunde
TH Delft / Mijnbouwkunde
1899-1971
35422
1.60 meter; 199 inventarisnummers.
Normale geschreven, getypte en gedrukte documenten, geen bijzondere handschriften.
Nationaal Archief, Den Haag
Technische Hogeschool te Delft / Afdeling Mijnbouwkunde
Structuurcommissie van de Afdeling Mijnbouwkunde
Mekel, prof. dr. J.A.A.
Het archief bevat notulen en ingekomen en minuten van uitgaande stukken, waaronder onder meer stukken betreffende de organisatie, huisvesting, opleiding, leerstoelen, studenten en afgestudeerden en commissies en verenigingen. Daarnaast bevat het archief documentatie.
Archiefvorming
Geschiedenis van de archiefvormer
Ontstaan en ontwikkeling van de opleiding
Bij de instelling van de Koninklijke Akademie in 1842 werd de mogelijkheid geschapen om opgeleid te worden tot ingenieur, onafhankelijk van militair onderwijs. Men had de keuze uit vier studiemogelijkheden waarvan één richting opleidde tot "betrekking in 's lands dienst, zowel binnen het rijk als in de koloniën, waartoe een wetenschappelijke opleiding nodig is zoals voor de waterstaat, de mijnwerken, enz."
K.B., 20 oktober 1842. Inrichting der Akademie.
.
Bij de Wet voor het M.O. van 1863 (stb. 50)
Wet van 2 mei 1863 (Staatsblad nr. 50), houdende regeling van het middelbaar onderwijs.
bestond er aan de Polytechnische school een opleiding voor hen die zich wilden bekwamen tot mijningenieur.
Dit alles hield echter geenszins in dat er sprake was van een volwaardige opleiding tot mijnbouwkundig ingenieur. Aan een docent in de wis- en natuurkunde (Bleekrode) en een leraar scheikunde (Donnadieu) was gedurende vele jaren het vakonderwijs der m.i. toevertrouwd en lange tijd daarna was er zelfs maar één hoogleraar belast met het onderwijs. Er was dan ook slechts sprake van een partiële opleiding en voor een groot deel van de opleiding moesten de studenten dan ook naar het buitenland. Wel had de benoeming van dr. H. Vogelsang in 1864 geleid tot en forse verbetering van het onderwijs, maar pas na een reorganisatie van de mijnbouwkundige studie (1898), met de verdeling van het mijnbouwkundig onderwijs over twee en spoedig daarna over drie hoogleraren, werd een meer bevredigend onderwijs mogelijk.
De Technologische Mijnbouwkundige Faculteit ontstaat in 1899 wanneer het technisch onderwijs wordt onderverdeeld in afdelingen met een eigen ingenieursopleiding. De hoogleraren voor het mijnbouwkundig onderwijs blijven dan nog behoren tot de scheikundige afdeling en tot 1903 blijft het verplicht twee semesters aan de Technische Hogeschool van Freiberg of Clausthal te volgen t.b.v. de vakkennis en praktijk in de ondergrondse mijnkunde.
Bij de Wet tot regeling van het hoger onderwijs
Wet van den 22sten mei 1905, (Staatsblad nr. 141), tot regeling van het hooger onderwijs.
bleven de scheikundige- en mijnbouwkundige opleiding verenigd in de Afdeling der Scheikundige Technologie en Mijnbouwkunde. Deze situatie, welke haar oorsprong had in het feit dat de mijnbouwkundige opleiding tientallen jaren behalve geologisch-mineralogisch uitsluitend chemisch was, bleek al spoedig niet bevredigend. De groei van de beide sub-afdelingen en de daarmee gepaard gaande natuurlijke splitsing in een scheikundige en een mijnbouwkundige afdeling met zeer uiteenlopende behoeften, leidde uiteindelijk in 1912 tot de oprichting van de zelfstandige Afdeling der Mijnbouwkunde
Inventarisnummer 2.
.
In datzelfde jaar kon de Afdeling het voor haar bestemde nieuwe gebouw aan de Mijnbouwstraat in gebruik nemen.
Het toegenomen belang van de opleiding bleek uit het gestegen aantal afgestudeerden en de uitbreiding van de arbeidsmarkt voor de Delftse mijningenieurs.
Inventarisnummer 4 en 25.
De opkomst van het mijnbedrijf en aanverwante takken van industrie vergrootte de kansen op een goede betrekking zowel in Nederland als het buitenland aanzienlijk en de Delftse m.i. waren voor veel funkties inzetbaar gezien hun allround-opleiding.
De behoefte aan veelzijdige mijningenieurs in de vroege koloniën was in eerste instantie de oorzaak van de brede basis die de opleiding van de Delftse m.i. karakteriseerde. Bezwaarlijk was echter dat de studie in het algemeen van langere duur was dan die in het buitenland en dat er sprake was van een overladen programma. Dit leidde dan ook herhaaldelijk tot reorganisaties van het onderwijs die evenwel niet het gewenste doel bereikten, nl. een bevredigende studie binnen een termijn van vijf jaren. De uitbreiding van het vakgebied maakte deze problematiek er niet eenvoudiger op.
Met de invoering van een nieuw studieprogramma in 1965-1966 werd het beeld van de "allrounder" uiteindelijk enigszins losgelaten. Het studieprogramma behelsde een rompstudie van 3,5 jaar waarna nog 1,5 jaar te besteden was aan studie op meer specifieke gebieden. Toch werd een specialistische opleiding niet nagestreefd. In de loop der tijd werd niet meer verwacht dat de m.i. als enig ter plaatse aanwezige ingenieur allerlei uiteenlopende technische problemen kon oplossen. Echter, onveranderd was het bestaan van een ruim arbeidsveld en ruime inzetbaarheid bleef, ook vanuit het bedrijfsleven een belangrijke eis.
Verder geraadpleegd: Roelof Heyermans, H.H.R., Gedenkschrift van de Koninklijke Akademie en de Polytechnische School, 1842-1905, Delft, 1906; Jaarboeken van de Mijnbouwkundige Vereniging, 1903-1972; Werkhoven, C. van, Album bevattende foto's en korte levensbeschrijvingen van oud-hoogleraren van de Afdeling der Mijnbouwkunde, Delft, 1963.
Organisatie en taak
Een beschrijving van organisatie en taak kan worden ontleend aan de W.W.O. van 22 december 1960, Stb. 559.
De Afdeling wordt gevormd door de gewoon hoogleraren die daarin zijn benoemd (W.W.O. art. 54). De buitengewoon hoogleraren hebben in de Afdeling zitting met raadgevende stem. Tot een vergadering van de Afdeling kunnen ook lectoren en andere leden van het wetenschappelijk corps worden uitgenodigd, alsdan hebben zij een raadgevende stem.
De gewoon hoogleraren van de Afdeling kiezen bij volstrekte meerderheid van stemmen uit hun midden een voorzitter en secretaris. Zij dragen zorg voor de voorbereiding en uitvoering van de besluiten genomen door de Afdeling (W.W.O. art. 56 en art. 57).
De Afdeling heeft tot taak de verzorging van het onderwijs en onderzoek op haar eigen gebied alsmede het afnemen van examens.
Zij verstrekt aan de Senaat en aan het College van Rector en Assessoren de hieromtrent gevraagde inlichtingen.
De Afdeling draagt o.l.v. haar voorzitter zorg voor de inrichting
Het onderwijsprogramma moest vóór 1960 worden goedgekeurd door de Senaat. De Senaat stelde jaarlijks het "Programma der Lessen" vast.
en de goede gang van het onderwijs. Zij stellen ter zake een regeling vast met voor elk examen de aanduiding van de studieduur zoals deze in de regel het meest gewenst is en houden toezicht op de naleving daarvan (W.W.O. art. 59).
De Afdeling werkt mee aan het bestuur van de Universiteit of Hogeschool door:
het verlenen van medewerking aan de voorbereiding van het ontwikkelingsplan, het financiële schema en de jaarlijkse begroting der universiteit of hogeschool,
het desgevraagd of eigener beweging verstrekken van advies aan de Senaat en aan Curatoren over aangelegenheden op haar gebied van onderwijs en wetenschapsbeoefening, onverminderd haar desbetreffende bevoegdheid ten aanzien van aangelegenheden van algemene aard,
het doen van voorstellen aan Curatoren inzake de personeelsbezetting volgens regelen in het bestuursreglement vast te stellen,
het verstrekken van advies aan Curatoren over de aan de bouwvoorzieningen te stellen eisen en over de inrichting van laboratoria en instituten in de bij het reglement aangegeven gevallen,
verstrekken van advies aan Curatoren over de besteding van de op de begroting uitgetrokken gelden t.b.v. de materiële uitrusting van onderwijs en wetenschapsbeoefening (art. 61).
Voorts zijn er in de W.W.O. 1960 nog bepalingen opgenomen betreffende de inschakeling van lectoren en wetenschappelijk medewerkers bij de uitoefening van de taak welke aan de Senaat en Afdelingen is opgedragen. Hierin zijn de eerste tekenen te herkennen van de democratiseringsgedachte welke met de invoering van de WUB duidelijk gestalte krijgt in een geheel nieuwe bestuursstructuur.
Tot dan waren de hoogleraren, middels de Senaat, het College van Rector en Assessoren en de Afdelingsraad degenen die het "gezicht" van de opleiding voor een groot deel bepaalden, hoewel, met name in de Afdeling, met zeer beperkte bevoegdheden. Vanaf 1971-1972 kregen ook het overige wetenschappelijk personeel, het niet-wetenschappelijk personeel en de studenten, door vertegenwoordiging in de bestuursorganen, een rol toebedeeld bij het vormgeven van de opleiding.
Geschiedenis van het archiefbeheer
De verwerving van het archief
De rechtstitel is (nog) onbekend
Inhoud en structuur van het archief
3.12
Selectie en vernietiging
Het in de centrale archiefruimte van de T.U.D. aangetroffen archief van de Afdeling der Mijnbouwkunde besloeg de lengte van ± 9 meter waarvan na selektie en vernietiging nog ± 2 meter resteert.
Bij de selektie is gebruik gemaakt van de "Lijst van voor vernietiging in aanmerking komende archiefbescheiden - dagtekenende na 1 januari 1954 -Rijksuniversiteiten en -Hogescholen (1985 september 17)".
Ten behoeve van de vernietiging van stukken uit de periode 1905-1954 is incidentele machtiging aangevraagd (zie bijlage).
De organisatie van de instelling was zodanig dat een groot gedeelte van het archief bestond uit interne correspondentie, c.q. kopieën en afschriften.
De afhandeling van een groot aantal zaken vond plaats bij de hogere bestuursorganen en de stukken zijn dan ook in die archieven te vinden, de Afdeling had hierbij een adviserende en/of informerende taak.
Uit de periode 1939-1946 zijn geen stukken vernietigd omdat de archieven van het College van Curatoren, de Senaat en het College van Rector en Assessoren m.i. niet compleet zijn.
Gegevens betreffende individuele personeelsleden zijn nog aanwezig in het centrale personeelsarchief.
Wanneer uit de bestaande inventarissen bleek dat stukken niet aanwezig waren zijn ze bewaard bij het Afdelingsarchief.
Ordening van het archief
De indeling van het archiefschema is gebaseerd op de aangetroffen archiefordening en met betrekking tot de hoofdindeling is rekening gehouden met de Facultaire indeling (zie "Ontstaan en ontwikkeling van de opleiding").
In 1971 wordt de bestuurlijke structuur gewijzigd conform de WUB en wordt er een Afdelingsraad en -bestuur gekozen.
Een gedeelte van de notulen van de Afdelingsraad vormt materieel een eenheid met de notulen van de Afdelingsvergaderingen, inventarisnummer 27, zodat zij ook daar te vinden zijn.
Aanwijzingen voor de gebruiker
Openbaarheidsbeperkingen
Volledig openbaar.
Materiële beperkingen
Aanvraaginstructie
Openbare archiefstukken kunnen online worden aangevraagd en gereserveerd. U kunt dit ook via de terminals in de studiezaal van het Nationaal Archief doen. Om te kunnen reserveren dient u de volgende stappen te volgen:
Creëer een account of log in.
Selecteer in de archiefinventaris een archiefstuk.
Klik op ‘Reserveer’ en kies een tijdstip van inzage.
Verwant materiaal
Beschikbaarheid van kopieën
Verwante archieven
3.12.08.01 - Archieven van de Technische Hogeschool te Delft: Besturen van: de Koninklijke Akademie ter Opleiding van Burgerlijke Ingenieurs, 1841-1864; de Polytechnische School etc.; de Technische Hogeschool etc.
3.12.08.02 - Voorlopige inventaris van de archieven van de Senaat, 1957-1972; en het College van Rector Magnificus en Assessoren, 1957-1972, van de Technische Hogeschool te Delft
3.12.08.04 - Inventaris van het archief van de Technische Hogeschool te Delft: Afdeling Studentenadministratie, 1842-1956
Bijlagen
Lijst van gebruikte afkortingen
m.i.
mijnbouwkundig ingenieur(s)
W.W.O.
Wet op het Wetenschappelijk Onderwijs
WUB
Wet Universitaire Bestuurshervorming
T.N.O.
Technisch Natuurkundig Onderzoek
O.K.W.
Onderwijs, Kunsten en Wetenschappen
B.P.M.
Bataafsche Petroleum Maatschappij
H.T.S.
Hogere Technische School
T.H.E.
Technische Hogeschool Eindhoven
T.U.D.
Technische Universiteit Delft
Overzicht van soorten te vernietigen stukken uit het archief van de Afdeling der Mijnbouwkunde over de periode 1905-1954
1. Rappelbrieven en andere verzoeken bespoediging van de afwerking van een zaak of om behandeling van een zaak over te nemen 1905-1954
2. Stukken betreffende verzoeken om toezending van drukwerken en gegevens over de kosten daarvan. 1905-1954
3. Geleidebrieven en ontvangstbevestigingen voor zover niet voorzien van bijzondere opmerkingen 1905-1954
4. Stukken betreffende inlichtingen van eenvoudige aard. 1905-1954
5. Ter informatie ontvangen of kopieën van verzonden stukken welke niet hebben geleid tot het ontstaan van een zaak met inbegrip van interne mededelingen. 1905-1954
6. Stukken waarvan de inhoud is verwerkt in samenvattende verslagen en overzichten:
bijdragen van hoogleraren voor het jaarverslag en de rectorale rede (Curatorenarchief)
bijdragen, c.q. wijzigingen voor het programma der lessen(Senaatsarchief).
1905-1939, 1947-1954 *Het archief van Curatoren, Senaat, C.v. R&A is in deze periode niet betrouwbaar wat volledigheid aangaat. (1940-1946).
7. Stukken betreffende benoemingen, ontslag e.d. in bestuur, commissies, werkgroepen, stuurgroepen e.d. 1905-1954 *Leden worden vermeld in de notulen van de desbetreffende organen.
8. Kopieën van vergaderstukken ambtshalve ontvangen door commissieleden. 1918, december-1919, mei *de behandeling vindt in hoofdzaak elders plaats
* wanneer er zekerheid bestaat dat de stukken van Curatoren,Senaat of R&A aanwezig zijn; bewaard.
10. Stukken betreffende zaken waarbij de afdeling niet rechtstreeks betroken is en waarover advies wordt gevraagd en/of waarbij de afdeling bemiddelt:
sollicitatiebrieven t.b.v. werving ingenieurs voor de dienst van het Mijnwezen in Nederlands Indië.
inzake de instelling van leerstoelen bij andere afdelingen of instellingen
inzake de bezetting van leerstoelen bij zusterinstellingen
inzake het vervullen van vacatures voor mijningenieurs.
1912, 1905-1954 *Regelmatig
11. Stukken betreffende eenvoudige inlichtingen aan derden over studenten, afgestudeerden en de opleiding. 1905-1954
12. Stukken betreffende de toelating of afwijzing van studie en examens:
mededelingen aan studenten inzake slagen/zakken
nader onderzoek voor (gedeelte) examen, tentamen
correspondentie met studenten en/of ouders i.v.m. slechte resultaten
adviezen aan RM over toelating studenten op grond van elders behaalde diploma's (via curatoren naar minister).
1920-1930, 1947-1954
13. Stukken betreffende vrijstelling van examens en tentamens:
verzoeken van en mededelingen aan studenten betreffende vrijstelling van vakken
verzoeken om advies en adviezen aan de R&A over te verlenen vrijstelling van examens (via curatoren naar minister).
Stukken betreffende uitstel van examens:
correspondentie met studenten over tentamenregelingen, c.q. uitstel van tentamens i.v.m. ziekte of militaire dienst
adviezen aan R&A inzake te verlenen uitstel van examens i.v.m. andere redenen dan ziekte of militaire dienst.
1948-1954, 1920-1930, 1948-1954
14. Stukken betreffende de verrekening van inschrijvings-, practicum-, waarborg-, examens-, en promotiegelden. 1908, 1910, 1914
15. College- en examenroosters met desbetreffende bescheiden 1905-1954
16. Stukken betreffende tentamens en examens waaronder opgaven en uitwerkingen:
bekendmakingen examendata
ingekomen (van hoogleraren) en verzonden tentamen- en examenuitslagen (aan senaat, c.q. centrale administratie)
1920-1954 *In de notulen van de (uitslag-)vergaderingen worden de geslaagden vermeld. Bovendien wordt centraal geregistreerd welke personen wanneer en waarvoor zijn geslaagd.
17. Stukken betreffende de aanwijzing van deskundigen voor het afnemen van examens. 1920-1954
18. Stukken betreffende de regeling van het onderwijs:
N.B. De studieprogramma's worden bewaard.
correspondentie met hoogleraren/docenten en andere afdelingen over de te geven colleges, het aantal te geven uren, de verdeling van de colleges over de studiejaren en de docenten, de benamingen van de colleges
mededelingen van hoogleraren/docenten dat voor vervanging is gezorgd (bij verlof bijv.).
1920-1954 *De verdeling van de vakken over de studiejaren wordt voor iedere afdeling vermeld in het programma der lessen (vastgesteld door de senaat), evenals het aantal colleges, praktika-uren en de namen der docenten.
19. Stukken betreffende gastcolleges 1920-1954
20. Stukken betreffende excursies en studiereizen:
aanvragen van hoogleraren tot machtiging voor het maken van een studiereis (zie ook 34)
aanvragen tot machtiging en geld voor excursies en studiereizen voor studenten (zie ook nr. 28)
machtigingen.
1920-1954
21. Stukken betreffende toelating tot de promotie. 1920-1954 *Behandeling door de Senaat.
22. Voorstellen tot het verlenen van eredoctoraten 1907, 1908, 1911 *Behandeling door Senaat
23. Stukken betreffende het beschikbaar stellen van beurzen, toelagen en prijzen:
lijsten met namen van studenten die solliciteren naar of in het bezit zijn van een beurs met inlichtingen/adviezen van de afdeling. Met brieven van studenten met nadere inlichtingen.
1920-1954, 1947-1954
24. Stukken betreffende uitstel van militaire dienstplicht i.v.m. studie en examens. 1920-1938, 1947-1954
25. Stukken welke hebben geleid tot samenstelling van de begroting
verzoeken van curatoren tot indienen voorstellen tot uitbreiding of wijziging van personeel, gebouwen en hulpmiddelen
voorstellen van de afdeling inzake aanstellingen, c.q. het beschikbaar stellen van geld voor personeel, opgaven van onderhoud/herstellingen, aanvragen reiskredieten c.q. geld voor studiereizen.
1906-1954
26. Stukken betreffende de krediet-bewaking:
staten houdende overzichten toegekende materiële kredieten
toestemming en toewijzing van geld voor studiereizen en excursies.
1912-1954
27. Andere stukken van financiële aard m.u.v. journaalboeken, memorialen, etc. 1920-1954
28. Stukken betreffende schenkingen en aankopen t.b.v. de verzamelingen (modellen, boeken, gesteenten) van de afdeling. 1913, 1920-1954 *In archief curatoren en vermelding in jaarverslagen.
29. Stukken betreffende ontvangsten en bijeenkomsten waaronder die betreffende de diësvieringen. N.B. de uitgesproken redes bewaard. 1920-1954
30. Gelukwensen en betuigingen van rouwbeklag. 1920-1954
31. Stukken betreffende de indiensttreding en aanstelling van personeel 1912-1954 *Allen stukken betr. personeelsaangelegenheden bevinden zich in het archief v.h. C.v.C., c.q. het persoons-archief. Het afdelings-archief bevat afschriften van voorstellen en besluiten.
32. Stukken betreffende het bezetten van leerstoelen, lectoraten en het geven van onderwijsopdrachten. 1907-1954
33. Stukken betreffende het verrichten van nevenwerkzaamheden 1920-1954
34. Stukken betreffende verlof. 1906-1954
35. Stukken betreffende de samenstelling van het bestuur van verenigingen en disputen. 1920-1954
36. Registers der correspondentie 4 delen 1905-1912, 1952-1963 *Deze registers hebben geen functie meer als toegang.
Beschrijving van de series en archiefbestanddelen
- Technologische Mijnbouwkundige Faculteit der Polytechnische School, 1899-1905, A.
  - Notulen, I.
    - Notulen van de vergaderingen der Faculteit., 1899 november 4-1905 juni 21; 1; 1 katern
- Afdeling der scheikundige technologie en mijnbouwkunde, 1905-1912, B.
  - Ingekomen en minuten van uitgegane stukken, I.
    - Organisatie, a.
      - Stukken betreffende de splitsing van de Afdeling der Scheikundige Technologie en Mijnbouwkunde in twee zelfstandige afdelingen., 1907, 1911-1912; 2; 1 omslag
    - Materieel, b.
      - Stukken betreffende de uitbreiding van het Scheikundige Laboratorium., 1905-1906; 3; 1 omslag
      - Stukken betreffende een plan voor een nieuw gebouw voor Mijnbouwkunde, met gegevens over de opleiding en de positie van de Delftse mijningenieurs., 1905-1908; 4; 1 omslag
      - Stukken betreffende het ruimtegebrek en de ruimtebehoefte van de diverse laboratoria., 1907-1908, 1910-1911; 5; 1 omslag
      - Stukken houdende opgave van de onder beheer van de Afdeling staande verzamelingen., 1908-1909; 6; 1 omslag
      - Stukken betreffende een voorstel tot overbrenging van het laboratorium voor Papier- en Vezelonderzoek naaar de Afdeling der Scheikundige Technologie en Mijnbouwkunde., 1911 juni; 7; 1 omslag
    - Opleiding, c.
      - Stukken betreffende de opleiding van Zuid-Afrikaanse studenten tot mijningenieur te Delft., 1905; 8; 1 omslag
      - Stukken betreffende het lesprogramma voor technologische en mijnbouwkundige studenten., 1905-1907; 9; 1 omslag
      - Stukken betreffende de toestand en wijzigingen van onderwijsvakken voor technologische en mijnbouwkundige studenten., 1906-1907, 1912; 10; 1 omslag
      - Voorstellen tot wijzigingen in de opleiding der mijningenieurs en tot instelling van een nieuw diploma van geoloog, met reakties vanuit Nederlands-Indië., 1911-1912; 11; 1 omslag
    - Examens, d.
      - Stukken betreffende de gang van zaken bij de kandidaats-examens voor scheikundig- en mijnbouwkundig ingenieur., 1908, 1910-1911; 12; 1 omslag
      - Stukken betreffende het verlenen van gehele of gedeeltelijke vrijstelling van examens., 1908-1909, 1911; 13; 1 omslag
      - Correspondentie met de Mijnbouwkundige Vereniging over verlichting van de exameneisen., 1911-1912; 14; 1 omslag
      - Stukken betreffende het afleggen van extra-examens., 1912; 15; 2 stukken
    - Excursies en praktisch werk, e.
      - Stukken betreffende de praktische opleiding van toekomstige mijningenieurs bij de Staatsmijnen te Limburg., 1912; 16; 2 stukken
      - Stukken betreffende geneeskundig onderzoek van studerenden voor mijningenieur., 1906, 1908-1909; 17; 1 omslag
      - Ingekomen stukken van het Ministerie van Koloniën betreffende het dienstbaar maken van buitenlandse studiereizen aan de belangen van de Nederlandse handel en industrie., 1909; 18; 1 omslag
      - Stukken betreffende studiereizen en excursies van studenten, met één omslag., 1909-1911; 1909; 19; 1 omslag
    - Onderzoek, f.
      - Brief van prof. G. van Iterson Jr. over het belang van het opzetten van onderzoek naar keuringsmethoden voor rubber t.b.v. onderwijs en industrie., 1909; 20; 1 stuk
      - Stukken betreffende verzoeken tot het doen van onderzoekingen en aanwijzing van deskundigen in onderzoekscommissies., 1907-1910; 21; 1 omslag
    - Afgestudeerden, g.
      - Correspondentie met verschillende personen en instellingen over het vóórgaan van Delftse mijningenieurs bij aanstellingen., 1908-1909; 22; 1 omslag
      - Stukken betreffende de aanwijzing en uitzending van mijningenieurs voor de Indische dienst., 1911; 23; 1 omslag
      - Correspondentie met het Ministerie van Koloniën over de voorgenomen aanstelling van geologen bij de Dienst van het Mijnwezen in Nederlands-Indië, met bijlagen., 1911-1912; 24; 1 omslag
  - Dokumentatie, II.
    - "De vooruitzichten van de Nederlandschen Mijningenieur" door G.A. Grutterink, brochure over de studie voor en het vak van mijningenieur., 1909; 25; 1 katern
    - Publikaties betreffende de vraag of de exploratie van Nederlands-Indië door geologen of mijnbouwkundigen dient te worden geleid, met literatuurlijst., 1910-1912; 26; 1 omslag
- Afdeling der Mijnbouwkunde, 1912-1972, C.
  - Notulen, I.
    - Notulen van de Afdelingsvergaderingen, 1912-1915, 1925-1941, 1945-1971, en van geheime vergaderingen van de Afdelingsraad, 1973-1976; met bijlagen, 1951-1952, 1961-1971. Met lijst van opvolging van bestuursleden, 1935-1957., 1912-1971; 27-67; 1 deel en 40 omslagen
      - 1912 september 1-1915 oktober 4, 1973 februari 23-1976 december 7; 27
      - 1925 november-1930 februari, 28
      - 1930 maart-1930 oktober, 29
      - 1931, 30
      - 1932, 31
      - 1933, 32